臺灣宜蘭地方法院刑事判決
110年度訴字第396號
公  訴  人  臺灣宜蘭地方檢察署檢察官
被      告  黃嘉程


選任辯護人  吳偉豪律師
被      告  程家寶


指定辯護人  劉致顯律師
被      告  羅奕翔


指定辯護人  高大凱律師
上列被告等因違反毒品危害防制條例案件，經檢察官黃明正提起
公訴 （110年度少連偵字第87號），本院判決如下：
    主  文
乙○○共同販賣第三級毒品而混合二種以上之毒品，未遂，處有期
徒刑捌月。扣案之含有第三級毒品4-甲基甲基卡西酮、微量第三
級毒品甲基-N,N-二甲基卡西酮、微量第四級毒品毒品先驅原料2
-胺基-5-硝基二苯酮成分之毒咖啡包拾包（驗餘淨重合計貳拾貳
點叁公克）併同難以完全析離之包裝袋拾只、IPHONE 11行動電
話壹支，均沒收之；未扣案之犯罪所得新臺幣肆仟捌佰元沒收之
，於全部或一部不能沒收或不宜執行沒收時，追徵其價額。
甲○○、丙○○共同販賣第三級毒品而混合二種以上之毒品，未遂，
各處有期徒刑壹年拾月。扣案之含有第三級毒品4-甲基甲基卡西
酮、微量第三級毒品甲基-N,N-二甲基卡西酮、微量第四級毒品
毒品先驅原料2-胺基-5-硝基二苯酮成分之毒咖啡包捌拾陸包（
驗餘淨重合計壹佰柒拾柒點陸陸公克）併同難以完全析離之包裝
袋捌拾陸只、OPPO行動電話壹支、IPHONE X行動電話壹支，均沒
收之。
甲○○、丙○○其餘被訴販賣第三級毒品罪部分，均無罪。
    犯罪事實
一、乙○○知悉4-甲基甲基卡西酮、甲基-N,N-二甲基卡西酮，係
    毒品危害防制條例所列管之第三級毒品；毒品先驅原料2-胺
    基-5-硝基二苯酮，係毒品危害防制條例所列管之第四級毒
    品，均不得非法持有純質淨重5公克以上、販賣，竟與林方
    郁（涉犯販賣毒品部分，由檢察官另案偵辦）共同基於販賣
    第三級、第四級毒品而混合二種以上之毒品以營利之犯意聯
    絡，由林方郁利用社群軟體TikTok（抖音）刊登販賣毒品之
    訊息。適有宜蘭縣政府警察局羅東分局（下稱羅東分局）員
    警以網際網路連結至社群軟體TikTok（抖音）執行網路巡邏
    而得知上開訊息，即喬裝為毒品買家而利用社群軟體WECHAT
    聯繫林方郁洽購毒品，並約定以新臺幣（下同）4,800元之
    對價向林方郁購買毒咖啡包10包，嗣因林方郁有事而無法親
    自前往交易毒品，乃利用社群軟體WECHAT聯繫乙○○先行設法
    購得毒咖啡包後再行前往交易毒品，乙○○遂利用社群軟體WE
    CHAT與林丞軒聯繫購買毒咖啡包10包事宜，嗣於民國110年8
    月31日晚間10時9分許，在宜蘭縣○○市○○○路000巷00號前，
    乙○○與喬裝為毒品買家之員警碰面並收受毒品交易對價4,80
    0元後，旋以4,000元之對價向受林丞軒指示前來之甲○○、丙○○購買含有第三級毒品4-甲基甲基卡西酮、微量第三級毒品
    甲基-N,N-二甲基卡西酮、微量第四級毒品毒品先驅原料2-
    胺基-5-硝基二苯酮成分之毒咖啡包10包後（甲○○、丙○○販
    賣第三級毒品而混合二種以上之毒品部分，未據起訴），乙○○再將上開毒咖啡包10包當場交付喬裝為毒品買家之員警，
    旋遭員警當場表明警察身分進行逮捕而未遂，並扣得上開毒
    咖啡包10包（驗餘淨重合計22.3公克）、乙○○所有之IPHONE
     11行動電話1支。
二、甲○○、丙○○知悉4-甲基甲基卡西酮、甲基-N,N-二甲基卡西
    酮，係毒品危害防制條例所列管之第三級毒品；毒品先驅原
    料2-胺基-5-硝基二苯酮，係毒品危害防制條例所列管之第
    四級毒品，均不得非法持有純質淨重5公克以上、販賣，竟
    與林丞軒（涉犯販賣毒品部分，由檢察官另案偵辦）共同基
    於販賣第三級、第四級毒品而混合二種以上之毒品以營利之
    犯意聯絡，於接獲乙○○配合提供聯繫方式之喬裝為毒品買家
    之員警連繫後，於110年8月31日晚間10時32分許，在宜蘭縣
    宜蘭市民權新路235巷巷口前，由甲○○、丙○○到場與喬裝為
    毒品買家之員警進行毒品交易，先由甲○○向喬裝買家之員警
    收受交易毒品價金1萬元後，即由丙○○交付含有第三級毒品4
    -甲基甲基卡西酮、微量第三級毒品甲基-N,N-二甲基卡西酮
    、微量第四級毒品毒品先驅原料2-胺基-5-硝基二苯酮成分
    之毒咖啡包30包與喬裝買家之員警，旋遭員警當場表明警察
    身分進行逮捕而未遂，並扣得上開毒咖啡包30包及與前述毒
    咖啡包成分相同之毒咖啡包56包（合計86包，驗餘淨重合計
    177.66公克）、甲○○所有之OPPO行動電話1支、丙○○所有之I
    PHONE X行動電話1支。
三、案經宜蘭縣政府警察局羅東分局報告臺灣宜蘭地方檢察署檢
    察官偵查起訴。
    理  由
壹、有罪部分：
一、程序部分：
  ㈠按被告以外之人於審判外之言詞或書面陳述，除法律有規定
    者外，不得作為證據，刑事訴訟法第159條第1項定有明文。
    本件證人即共同被告乙○○、丙○○於警詢中之證述，對被告甲○○而言，係被告以外之人於審判外之言詞陳述，被告甲○○及
    其辯護人均否認其證據能力，復查無傳聞法則例外之情形，
    自不得作為證據。
  ㈡除上開所述外，本判決所引用以下被告以外之人於審判外作
    成之相關供述證據（包含書面陳述），雖均屬傳聞證據，惟
    公訴人、被告乙○○、甲○○、丙○○及渠等之辯護人於本院準備
    程序、審判期日均表示無意見而不予爭執（本院卷第133至1
    34頁、第345頁），亦未於言詞辯論終結前聲明異議，本院
    審酌上開證據資料製作時之情況，尚無違法不當及證明力明
    顯過低之瑕疵，亦認為以之作為證據應屬適當，故認前揭證
    據資料均有證據能力。至其餘所引用之非供述證據，本院亦
    查無違反法定程序取得之情形，亦均認具有證據能力，併予
    敘明。
二、實體部分：
  ㈠前揭犯罪事實，業據被告乙○○（警卷第3至9頁；少連偵卷第5
    0至52頁；聲羈卷第45至53頁；本院卷第371頁）、甲○○（警
    卷第26至31頁；少連偵卷第67至70頁；本院卷第371頁）、
    丙○○（警卷第16至22頁；少連偵卷第34至37頁；聲羈卷第65
    至72頁；本院卷第371頁）於警詢、偵查及本院審理時坦承
    不諱，核與證人即少年方○予（93年3月生，姓名及年籍均詳
    卷）於警詢中所證述之情節大致相符（警卷第35至41頁），
    復有臉書資料1份（警卷第13頁）、TikTok（抖音）譯文表1
    份（警卷第52頁）、WeChat（微信）譯文表3份（警卷第53
    至55頁）、搜索扣押筆錄及扣押物品目錄表2份（警卷第56
    至60頁、第63至66頁）及照片34張（警卷第62頁、第68頁、
    第85至100頁）在卷可稽，並有含有第三級毒品4-甲基甲基
    卡西酮、微量第三級毒品甲基-N,N-二甲基卡西酮、微量第
    四級毒品毒品先驅原料2-胺基-5-硝基二苯酮成分之毒咖啡
    包10包（驗餘淨重合計22.3公克）、被告乙○○所有之IPHONE
     11行動電話1支、含有第三級毒品4-甲基甲基卡西酮、微量
    第三級毒品甲基-N,N-二甲基卡西酮、微量第四級毒品毒品
    先驅原料2-胺基-5-硝基二苯酮成分之毒咖啡包30包及與前
    述毒咖啡包成分相同之毒咖啡包56包（合計86包，驗餘淨重
    合計177.66公克）、被告甲○○所33333有之OPPO行動電話1支
    、被告丙○○所有之IPHONE X行動電話1支扣案足憑，又前開
    扣案之毒咖啡包10包送驗結果，檢出含有第三級毒品4-甲基
    甲基卡西酮、微量第三級毒品甲基-N,N-二甲基卡西酮、微
    量第四級毒品毒品先驅原料2-胺基-5-硝基二苯酮成分，且
    第三級毒品4-甲基甲基卡西酮驗前純質淨重合計1.8公克；
    扣案之毒咖啡包86包送驗結果，檢出含有第三級毒品4-甲基
    甲基卡西酮、微量第三級毒品甲基-N,N-二甲基卡西酮、微
    量第四級毒品毒品先驅原料2-胺基-5-硝基二苯酮成分，且
    第三級毒品4-甲基甲基卡西酮驗前純質淨重合計14.24公克
    等情，亦有內政部警政署刑事警察局110年9月17日刑鑑字第
    1100098528號、110年9月17日刑鑑字第1100098532號鑑定書
    各1份存卷可參。綜上事證參互析之，足認被告等自白與事
    實相符，本案事證明確，被告等犯行堪以認定，應予依法論
    科。
  ㈡核被告3人所為，均係犯毒品危害防制條例第9條第3項、第4
    條第6項、第3項、第4項之販賣第三級毒品而混合二種以上
    之毒品未遂罪。公訴意旨認被告乙○○係犯毒品危害防制條例
    第4條第3項之販賣第三級毒品罪；被告甲○○、丙○○係犯毒品
    危害防制條例第4條第6項、第3項之販賣第三級毒品未遂罪
    ，俱有未合，爰於起訴事實之同一範圍內，依法變更起訴法
    條。被告甲○○、丙○○持有第三級毒品純質淨重達5公克以上
    之低度行為，為其販賣上開毒品未遂之高度行為所吸收，不
    另論罪。又被告乙○○與林方郁間，有犯意聯絡及行為分擔；
    被告甲○○、丙○○與林丞軒間，有犯意聯絡及行為分擔，各應
    論以共同正犯。再本案被告等所販賣之毒品，含有前述第三
    級、第四級毒品成分，係混合二種以上毒品之情形，已如前
    述，應依毒品危害防制條例第9條第3項之規定，除適用其中
    最高級別即販賣第三級毒品之法定刑外，並加重其刑。另被
    告等已著手販賣第三級、第四級毒品而混合二種以上之毒品
    犯行之實行，然因喬裝為買家之員警自始欠缺購毒真意而不
    遂，為未遂犯，爰依刑法第25條第2項之規定，均減輕其刑
    ，並各依法先加後減之。又被告等於警詢、偵查及本院審理
    時均自白犯罪，已如前述，爰依毒品危害防制條例第17條第
    2項之規定，均減輕其刑，並各依法遞減輕之。再被告乙○○
    為警查獲後，供出本案毒品來源，因而查獲本案如犯罪事實
    欄二所示之正犯即被告甲○○、丙○○，業據檢察官於本案起訴
    書記載綦詳，並據本院認定如前，爰依毒品危害防制條例第
    17條第1項之規定，減輕其刑，並依法遞減輕之，及依刑法
    第71條第2項之規定，先依較少之數減輕之。至公訴意旨雖
    認被告3人就如犯罪事實欄所示犯行，係與少年方○予共同實
    施犯罪，應依兒童及少年福利與權益保障法第112條第1項前
    段規定，加重其刑，惟本案尚乏積極證據足資證明少年方○
    予就本案犯行，與被告等有何犯意聯絡及行為分擔，況少年
    方○予因涉犯本案經移送少年法庭部分，業經本院少年法庭
    以110年度少調字第234號裁定不付審理確定，亦有上開裁定
    1份附卷可稽（本院卷第377至379頁），自難遽認被告等與
    少年方○予為本案共同正犯，逕依兒童及少年福利與權益保
    障法第112條第1項前段規定，加重其刑，併予敘明。另被告
    甲○○固前於109年間，因公共危險案件，經本院以109年度交
    簡字第752號判處有期徒刑2月確定，於110年1月12日易科罰
    金執行完畢等情，有臺灣高等法院被告前案紀錄表1份附卷
    可參，其於前案有期徒刑執行完畢後，5年以內故意再犯本
    件有期徒刑以上之罪，為累犯，參諸司法院釋字第775號解
    釋，依解釋文及理由之意旨，係指構成累犯者，不分情節，
    一律加重最低本刑，於不符合刑法第59條所定要件之情形下
    ，致生行為人所受之刑罰超過其所應負擔罪責之個案，不符
    罪刑相當原則、比例原則。於此範圍內，在修正前，為避免
    發生上述罪刑不相當之情形，法院就該個案應裁量是否加重
    最低本刑；依此，該解釋係指個案應量處最低法定刑、又無
    法適用刑法第59條在內減輕規定之情形，法院應依此解釋意
    旨裁量不予加重最低本刑（最高法院108年度台上字第338號
    判決意旨參照），而經核被告甲○○前案犯罪及執行情形暨被
    告甲○○本案之犯罪情節，如予以加重其最低本刑，於不符合
    刑法第59條所定要件之情形下，確有不符罪刑相當原則、比
    例原則之疑慮，爰裁量不予加重其最低本刑，附此敘明。爰
    審酌被告乙○○於本案犯罪行為前無任何犯罪科刑前案紀錄，
    有臺灣高等法院被告前案紀錄表1份在卷可參，品行尚可；
    被告甲○○前有違反毒品危害防制條例、公共危險等犯罪科刑
    前案紀錄，有臺灣高等法院被告前案紀錄表1份在卷可參，
    品行非無可議；被告丙○○前無任何犯罪科刑前案紀錄，有臺
    灣高等法院被告前案紀錄表1份在卷可參，品行尚可，及渠
    等為貪圖販賣毒品利潤而販賣第三級、第四級毒品而混合二
    種以上之毒品之犯罪動機、目的及手段，又被告乙○○為警查
    獲之毒咖啡包為10包（驗餘淨重合計22.3公克）；被告甲○○
    、丙○○為警查獲之毒咖啡包為86包（驗餘淨重合計177.66公
    克），因此助長毒品氾濫、影響社會治安及國人身心健康之
    犯罪所生危險及損害，惟念渠等均未及售出即遭查獲，犯罪
    所生損害尚非至鉅，並兼衡被告乙○○、丙○○家庭經濟情形為
    勉持之生活狀況，高中肄業之智識程度；被告甲○○家庭經濟
    情形為勉持之生活狀況，國中肄業之智識程度，暨犯後均知
    坦承犯行，態度尚可等一切情狀，分別量處如主文所示之刑
    。至扣案之毒咖啡包10包、86包送驗結果，檢出含有第三級
    毒品4-甲基甲基卡西酮、微量第三級毒品甲基-N,N-二甲基
    卡西酮及微量第四級毒品毒品先驅原料2-胺基-5-硝基二苯
    酮成分，均屬違禁物，應依刑法第38條第1項之規定，除因
    鑑驗用罄部分毋庸諭知沒收外，不問屬於犯罪行為人與否，
    均宣告沒收之。又盛裝上開毒品之包裝袋10只、86只，依現
    行檢驗方式，事實上包裝袋內均會有極微量毒品殘留而無法
    析離，自應整體視為第三級、第四級毒品，依前述規定併予
    宣告沒收之；另扣案之被告乙○○所有之IPHONE 11行動電話1
    支，為供本案如犯罪事實欄一所示犯罪所用之物；被告甲○○
    所有之OPPO行動電話1支及被告丙○○所有之IPHONE X行動電
    話1支，均為供本案如犯罪事實欄二所示犯罪所用之物，業
    據被告等供承在卷（警卷第6頁、第19頁、第29頁），應依
    毒品危害防制條例第19條第1項之規定，不問屬於犯罪行為
    人與否，均宣告沒收之；未扣案之被告乙○○販賣第三級、第
    四級毒品之罪而混合二種以上之毒品犯罪所得4,800元，應
    依刑法第38條之1第1項前段、第3項之規定，宣告沒收之，
    於全部或一部不能沒收或不宜執行沒收時，追徵其價額。
貳、無罪部分：
一、公訴意旨略以：被告甲○○、丙○○與林丞軒、林方郁（涉犯販
    賣毒品部分，均由檢察官另案偵辦）、少年方○予及共同被
    告乙○○，共同基於販賣含有第三級毒品之卡西酮之毒咖啡包
    之犯意聯絡，由林方郁利用社群軟體TikTok（抖音）刊登販
    賣毒品之訊息，由共同被告乙○○出面交易，共同被告乙○○再
    向林丞軒購買毒咖啡包，再由被告甲○○、丙○○及少年方○予
    外送毒咖啡包到場。適有羅東分局員警以網際網路連結至社
    群軟體TikTok（抖音）執行網路巡邏而得知上開訊息，即喬
    裝為毒品買家而利用社群軟體WECHAT聯繫林方郁洽購毒品，
    並約定以4,800元之對價向林方郁購買毒咖啡包10包，嗣因
    林方郁有事而無法親自前往交易毒品，乃利用社群軟體WECH
    AT聯繫共同被告乙○○先行設法購得毒咖啡包後再行前往交易
    毒品，共同乙○○遂利用社群軟體WECHAT與林丞軒聯繫購買毒
    咖啡包10包事宜，嗣於110年8月31日晚間10時9分許，在宜
    蘭縣○○市○○○路000巷00號前，共同被告乙○○與喬裝為毒品買
    家之員警碰面並收受毒品交易對價4,800元後，旋以4,000元
    之對價向受林丞軒指示前來之被告甲○○、丙○○購買含有第三
    級毒品卡西酮類之毒咖啡包10包，再將上開毒咖啡包10包當
    場交付喬裝為毒品買家之員警，旋遭員警當場表明警察身分
    進行逮捕，並扣得上開毒咖啡包10包（驗餘淨重合計22.3公
    克）、乙○○所有之IPHONE 11行動電話1支。因認被告甲○○、
    丙○○均涉犯毒品危害防制條例第4條第3項之販賣第三級毒品
    罪嫌云云。
二、按犯罪事實應依證據認定之，無證據不得認定犯罪事實；又
    不能證明被告犯罪者，應諭知無罪之判決，刑事訴訟法第15
    4條第2項、第301條第1項前段分別定有明文。次按刑事訴訟
    法上所謂認定犯罪事實之證據，係指足以認定被告確有犯罪
    行為之積極證據而言，如未能發現相當證據或證據不足以證
    明，自不能以推測或擬制之方法，為裁判基礎（最高法院29
    年上字第3105號、40年台上字第86號判例意旨參照）；且認
    定犯罪事實所憑之證據，雖不以直接證據為限，間接證據亦
    包括在內，然無論直接證據或間接證據，其為訴訟上之證明
    ，須於通常一般之人均不致有所懷疑，而得確信其為真實之
    程度者，始得據為有罪之認定，倘其證明尚未達此一程度，
    而有合理之懷疑存在而無從使事實審法院得有罪之確信時，
    即應由法院為諭知被告無罪之判決（最高法院76年台上字第
    4986號判例意旨參照）。
三、公訴人認被告甲○○、丙○○涉犯前揭罪嫌，無非以被告甲○○、
    丙○○及共同被告乙○○於警詢及偵查中之自白、搜索扣押筆錄
    及扣押物品目錄表、員警職務報告、拉曼光儀檢測初篩報告
    、內政部警政署刑事警察局110年9月17日刑鑑字第11000985
    28號、110年9月17日刑鑑字第1100098532號鑑定書、訊息照
    片各1份及扣案之毒咖啡包96包等，為其主要論據。
四、訊據被告甲○○、丙○○固均坦承有於110年8月31日晚間10時9
    分許，在宜蘭縣○○市○○○路000巷00號前，受林丞軒指示以4,
    000元之對價販賣含有第三級毒品4-甲基甲基卡西酮、微量
    第三級毒品甲基-N,N-二甲基卡西酮、微量第四級毒品毒品
    先驅原料2-胺基-5-硝基二苯酮成分之毒咖啡包10包與共同
    被告乙○○之事實不諱。惟查，稽諸證人即共同被告乙○○於本
    院審理時具結證稱：因為林方郁跟伊說客人要毒咖啡包10包
    ，所以伊係向林丞軒買毒咖啡包10包，林丞軒叫被告丙○○到
    場，被告甲○○坐在副駕駛座，警察交給伊4,800元，伊交了4
    千元與被告丙○○，伊之前都不認識被告甲○○、丙○○等語（本
    院卷第354至355頁），核與被告甲○○、丙○○前揭所承情節大
    致相符，亦與起訴書附表編號1所認「乙○○以4,000元向丙○○
    、甲○○及少年方○予等人購買摻有第三級毒品卡西酮類之毒
    咖啡包10包後，由乙○○於前揭時、地，以4,800元販賣予警
    員喬裝之買家。」等情大略相合，俱徵被告甲○○、丙○○就如
    公訴意旨所指情節，係受林丞軒指示以4,000元之對價販賣
    含有第三級毒品4-甲基甲基卡西酮、微量第三級毒品甲基-N
    ,N-二甲基卡西酮、微量第四級毒品毒品先驅原料2-胺基-5-
    硝基二苯酮成分之毒咖啡包10包與共同被告乙○○，再由被告
    乙○○將上開毒咖啡包10包販賣與喬裝為買家之員警無訛，尚
    難認被告甲○○、丙○○就共同被告乙○○如犯罪事實欄一所示犯
    行存在犯意聯絡及行為分擔，自難就如公訴意旨所指情節，
    遽令被告甲○○、丙○○擔負販賣第三級毒品之罪責。
五、綜上所述，被告甲○○、丙○○固於110年8月31日晚間10時9分
    許，在宜蘭縣○○市○○○路000巷00號前，有受林丞軒指示以4,
    000元之對價販賣含有第三級毒品4-甲基甲基卡西酮、微量
    第三級毒品甲基-N,N-二甲基卡西酮、微量第四級毒品毒品
    先驅原料2-胺基-5-硝基二苯酮成分之毒咖啡包10包與共同
    被告乙○○之事實，惟甲○○、丙○○就如公訴意旨所指情節部分
    ，與共同被告乙○○並無犯意聯絡及行為分擔，公訴人所舉證
    據，其證明程度仍無法使本院達於可排除合理之懷疑而形成
    被告甲○○、丙○○有罪之法律上確信之程度，尚不足證明被告
    甲○○、丙○○有涉犯販賣第三級毒品之犯行。揆諸首揭法條規
    定及判例意旨，應認本件不能證明被告甲○○、丙○○犯罪，自
    應諭知無罪之判決。
據上論斷，應依刑事訴訟法第299條第1項前段、第300條、第301
條第1項，毒品危害防制條例第9條第3項、第4條第6項、第3項、
第4項、第17條第1項、第2項、第19條第1項，刑法第11條、第28
條、第25條第2項、第38條第1項、第38條之1第1項前段、第3項
，判決如主文。
本案經檢察官林小刊到庭執行職務。
中　　華　　民　　國　　111 　年　　6 　　月　　29　　日
                  刑事第二庭審判長法  官  黃永勝
　　　　　　　　　　　　　　　　　法  官  陳盈孜
　　　　　　　　　　　　　　　　　法  官  劉致欽
以上正本證明與原本無異。
如不服本判決，應於收受送達後20日內向本院提出上訴書狀，並
應敘述具體理由。其未敘述上訴理由者，應於上訴期間屆滿後20
日內向本院補提理由書（均須按他造當事人之人數附繕本）「切
勿逕送上級法院」。
                                  書記官  魏翊洳
中　　華　　民　　國　　111 　年　　6 　　月　　29　　日
附錄本案論罪科刑法條：
毒品危害防制條例第4條
製造、運輸、販賣第一級毒品者，處死刑或無期徒刑；處無期徒
刑者，得併科新臺幣3千萬元以下罰金。
製造、運輸、販賣第二級毒品者，處無期徒刑或10年以上有期徒
刑，得併科新臺幣1千5百萬元以下罰金。
製造、運輸、販賣第三級毒品者，處7年以上有期徒刑，得併科
新臺幣1千萬元以下罰金。
製造、運輸、販賣第四級毒品者，處5年以上12年以下有期徒刑
，得併科新臺幣5百萬元以下罰金。
製造、運輸、販賣專供製造或施用毒品之器具者，處1年以上7年
以下有期徒刑，得併科新臺幣1百50萬元以下罰金。
前五項之未遂犯罰之。
毒品危害防制條例第9條
成年人對未成年人販賣毒品或犯前三條之罪者，依各該條項規定
加重其刑至二分之一。
明知為懷胎婦女而對之販賣毒品或犯前三條之罪者，亦同。
犯前五條之罪而混合二種以上之毒品者，適用其中最高級別毒品
之法定刑，並加重其刑至二分之一。